臺灣士林地方法院刑事判決　　　　　　　 96年度訴字第443號
公　訴　人　臺灣士林地方法院檢察署
被　　　告　甲○○
上列被告因違反毒品危害防制條例案件，經檢察官提起公訴（96
年度毒偵字第643 號），本院經訊問被告後，被告於準備程序中
為有罪之陳述，經裁定認本件宜以簡式審判程序審理，並判決如
下：
    主  文
甲○○施用第一級毒品，累犯，處有期徒刑拾月，減為有期徒刑
伍月。扣案之海洛因殘渣袋拾只（量微無法析離）沒收銷燬；
扣案之注射針筒拾肆支沒收。又施用第二級毒品，累犯，處有期
徒刑陸月，減為有期徒刑月。扣案之第二級毒品安非他命包
（共毛重點柒捌公克）、安非他命殘渣袋玖只（量微無法析離
）均沒收銷燬；扣案之安非他命吸食器壹組沒收。應執行有期徒
刑柒月。扣案之海洛因殘渣袋拾只（量微無法析離）、第二級
毒品安非他命包（共毛重點柒捌公克）、安非他命殘渣袋玖
只（量微無法析離），均沒收銷燬；扣案之注射針筒拾肆支、安
非他命吸食器壹組，均沒收。
    事  實
一、甲○○前於民國88年間因持有毒品案件，經臺灣臺北地方法
    院以88年度訴字第1334號判決處有期徒刑5 月確定。又於88
    年間因施用毒品案件，經臺灣臺北地方法院以88年度毒聲字
    第2439號裁定送觀察、勒戒後，認無繼續施用毒品之傾向，
    於89年1 月15日釋放出所，並由臺灣臺北地方法院檢察署檢
    察官於89年1 月19日以89年度毒偵緝字第22、25、26號為不
    起訴處分確定。復於89年間再因施用第1 級毒品、第2 級毒
    品案件，經本院以89年度毒聲字第2235號裁定送觀察、勒戒
    後，認有繼續施用毒品之傾向，再由本院以90年度毒聲字第
    818 號裁定令入戒治處所施以強制戒治，嗣於91年1 月16日
    停止戒治出所，於同年6 月10日強制戒治期滿執行完畢；刑
    責部分，則經本院以90年度訴字第408 號判決施用第1 級毒
    品處有期徒刑7 月、施用第2 級毒品處有期徒刑5 月，而前
    開2 罪與前揭持有毒品部分，並定應執行有期徒刑1 年2 月
    確定，於91年10月15日送監執行，於92年6 月7 日縮短刑期
    執行完畢（構成累犯）。再於95年間因施用第1 級毒品、第
    2 級毒品案件，經本院以95年度訴字第736 號判決施用第1
    級毒品處有期徒刑8 月、施用第2 級毒品處有期徒刑4 月，
    應執行有期徒刑10月確定。詎甲○○仍不知悔悟，於前開強
    制戒治執行完畢釋放後5 年內，基於分別施用第1 級毒品海
    洛因（下簡稱海洛因）、第2 級毒品安非他命（下簡稱安非
    他命）之犯意，於96年3 月12日，在臺北市○○區○○街36
    8 號14樓之8 住處，各施用毒品海洛因、安非他命1 次。嗣
    於96年3 月14日下午4 時20分許，經警持搜索票至甲○○上
    揭住處搜索時，當場查獲第2 級毒品安非他命3 包（共毛重
    3.78公克）、安非他命吸食器1 組、注射針筒14支、海洛因
    殘渣袋13只（量微無法析離）、安非他命殘渣袋9 只（量微
    無法析離）；而經警採集其尿液檢體送驗結果，呈嗎啡及甲
    基安非他命陽性反應，始查悉上情。
二、案經臺北縣政府警察局蘆洲分局報請臺灣士林地方法院檢察
    署檢察官偵查起訴。
    理  由
一、上揭犯罪事實，業經被告甲○○於本院審理時坦承不諱，且
    被告為警查獲後，經採集其尿液檢體送台灣檢驗科技股份有
    限公司以酵素免疫分析法初步檢驗，再以氣相層析質譜儀法
    確認檢驗結果，呈嗎啡、甲基安非他命陽性反應，有台灣檢
    驗科技股份有限公司96年3 月29 日濫用藥物尿液檢驗報告1
    紙附卷可稽。此外，復有第2 級毒品安非他命3 包（共毛重
    3.78公克）、安非他命吸食器1 組、注射針筒14支、海洛因
    殘渣袋13只、安非他命殘渣袋9 只扣案可資佐證。而前開扣
    案之第2 級毒品安非他命3 包（共毛重3.78公克），經臺北
    縣政府警察局蘆洲分局依聯勤二○四廠製造之煙毒品A 包試
    劑初步檢驗結果，呈安非他命反應，此有毒品初步鑑驗報告
    書1 紙在卷可按，足徵被告前開施用海洛因及安非他命之自
    白與事實相符，堪予採信。按施用毒品經觀察、勒戒或強制
    戒治執行完畢釋放後，5 年內再犯毒品危害防制條例第10條
    之施用毒品罪者，檢察官應依法追訴，毒品危害防制條例第
    23 條 第2 項定有明文。本件被告甲○○前於88年間因施用
    毒品案件，經臺灣臺北地方法院以88年度毒聲字第2439號裁
    定送觀察、勒戒後，認無繼續施用毒品之傾向，於89年1 月
    15 日 釋放出所，並由臺灣臺北地方法院檢察署檢察官於89
    年1 月19日以89年度毒偵緝字第22、25、26號為不起訴處分
    確定。復於89年間再因施用第1 級毒品、第2 級毒品案件，
    經本院以89年度毒聲字第2235號裁定送觀察、勒戒後，認有
    繼續施用毒品之傾向，再由本院以90年度毒聲字第818 號裁
    定令入戒治處所施以強制戒治，嗣於91年1 月16日停止戒治
    出所，於同年6 月10日強制戒治期滿執行完畢等情，有前揭
    臺灣臺北地方法院檢察署89年度毒偵緝字第22、25、26號不
    起訴處分書、臺灣士林地方法院檢察署刑案資料查註紀錄表
    及臺灣高等法院被告前案紀錄表各1 份在卷可考。從而，被
    告確有於91年6 月10日強制戒治執行完畢釋放後，5 年以內
    再犯毒品危害防制條例第10條第1 項、第2 項之施用海洛因
    及安非他命犯行。故本件事證明確，被告犯行洵堪認定，應
    依法論科。
二、按海洛因及安非他命分別為毒品危害防制條例第2 條第2 項
    第1 、2 款所規定之第1 級及第2 級毒品，核被告甲○○所
    為，係犯毒品危害防制條例第10條第1 項之施用第1 級毒品
    罪及同條第2 項之施用第2 級毒品罪。其施用前後持有毒品
    之低度行為為施用毒品之高度行為所吸收，均不另論罪。又
    被告所犯施用第1 級毒品罪與施用第2 級毒品罪，其犯意各
    別，行為互殊，應予分論併罰。再被告有事實欄所載前案犯
    罪科刑並執行完畢之情形，有台灣高等法院被告全國前案紀
    錄表1 份在卷可查，其受有期徒刑執行完畢後，5 年內故意
    再犯有期徒刑以上之本罪，均為累犯，應均依刑法第47條第
    1 項之規定加重其刑。爰審酌被告前曾有施用毒品之犯行，
    屢經觀察勒戒及強制戒治之治療程序並判刑後，仍未戒除惡
    習而繼續施用，足見其深陷毒癮而難以自拔，惟施用毒品僅
    係戕害自身健康，尚未危害他人，並考量其生活狀況、智識
    程度，施用毒品之次數，暨犯罪後坦承犯行等一切情狀，分
    別量處如主文所示之刑。又中華民國96年罪犯減刑條例已於
    96年7 月16日施行，本件被告犯罪時間在該條例第2 條第1
    項所定之96年4 月24日之前，依該條例第2 條第1 項第3 款
    規定意旨，合於減刑條件，爰就被告本件所犯之罪各減其刑
    期二分之一，如主文所示之刑，並依刑法第51條第5 款之規
    定，定其應執行刑。
三、扣案之第2 級毒品安非他命3 包（共毛重3.78公克）、安非
    他命殘渣袋9 只（因與第2 級毒品安非他命殘渣無法相互析
    離秤重）及海洛因殘渣袋13只（因與第1 級毒品海洛因殘渣
    無法相互析離秤重），均為違禁物，應依毒品危害防制條例
    第18條第1 項前段規定，不問屬於犯人與否，均沒收銷燬之
    。又扣案之注射針筒14支、安非他命吸食器1 組，均係供被
    告施用第1 級毒品海洛因或第2 級毒品安非他命所用之物等
    情，業據被告供明在卷，為被告所有供本件施用毒品犯罪所
    用之物，爰依刑法第38條第1 項第2 款規定宣告沒收之。
據上論斷，應依刑事訴訟法第273 條之1 第1 項、第299 條第1
項前段，毒品危害防制條例第10條第1 項、第2 項、第18條第1
項前段，刑法第11條、第47條第1 項、第51條第5 款、第38條第
1 項第2 款，中華民國96年罪犯減刑條例第2 條第1 項第3 款、
第7 條，判決如主文。
本案經檢察官邱智宏到庭執行職務。
中　　華　　民　　國　　96　　年　　8 　　月　　13　　日
　　　　　　　　　刑事第七庭法　官  王俊雄
以上正本證明與原本無異。
如不服本判決，應於判決送達後10日內，向本院提出上訴狀。
                            書記官  林靜枝
中　　華　　民　　國　　96　　年　　8 　　月　　15　　日
毒品危害防制條例第10條：
施用第一級毒品者，處6 月以上5 年以下有期徒刑。
施用第二級毒品者，處3 年以下有期徒刑。
